臺灣新竹地方法院刑事判決　　　　　　　 94年度易字第185號
　　公　訴　人　臺灣新竹地方法院檢察署檢察官
　　被　　　告　甲○○　男　3.
　　　　　　　　　　　　　號.
上列被告因違反毒品危害防制條例案件，經檢察官提起公訴（93
年度毒偵字第1149、1527、1559號），及移送併案審理（94年度
毒偵字第523號），本院依簡式審判程序判決如下：
    主  文
甲○○連續施用第二級毒品，累犯，處有期徒刑捌月。扣案之安
非他命貳包（共毛重伍點公克）、安非他命肆包（共毛重貳點
玖伍公克），均沒收銷燬。
    事  實
一、前案部分：
（一）甲○○前於民國84年間因違反麻醉藥品管理條例等案件
      ，經臺灣桃園地方法院以84年度訴字第1906號判處應執行
      有期徒刑1年6月，嗣經臺灣高等法院於85年9月18日以85
      年度上訴字第3654號駁回上訴確定；又於85年間因竊盜
      案件，經臺灣桃園地方法院於86年5月5日以85年度易字第
      4927號判處有期徒刑8月確定。上開、案件，嗣經臺
      灣桃園地方法院於86年8月7日以86年度聲字第1519號裁定
      應執行有期徒刑2年4月確定，其自85年12月2日起入監執
      行，應執行至88年3月8日止。
（二）甲○○於85年間因違反麻醉藥品管理條例案件，其中所
      犯吸食安非他命罪部分，經臺灣桃園地方法院於86年10月
      16日以85年度訴字第1192號判處有期徒刑10月確定，其自
      88年3月9日接續上開、案件之執行，嗣於88年6月30
      日因縮短刑期假釋出監，迄至88年10月18日因假釋未經撤
      銷視為執行完畢。
（三）甲○○再於89年間因竊盜案件，經臺灣板橋地方法院於
      89年7月28日以89年度易字第1814號判處有期徒刑6月確定
      ，並自89年9月28日起至90年4月11日入監執行（其中自89
      年11月23日起至89年12月7日止執行觀察勒戒處分）。
（四）甲○○於85年間違反麻醉藥品管理條例案件，其中所犯
      販賣安非命部分，經臺灣高等法院以88年度上更二字第22
      6號判處有期徒刑5年8月，嗣經最高法院於90年3月22日以
      90年度台上字第1643號駁回上訴確定，其自90年4月12 日
      接續上開案件之執行，本應執行至96年10月8日止，其
      於93年3月4日因縮短刑期假釋出監，現仍假釋中。
二、甲○○於89年間因施用毒品案件，經本院以89年度毒聲字第
    2264號裁定送觀察、勒戒後，認無繼續施用毒品傾向，其於
    89年12月8日執行觀察勒戒完畢而釋放，並由臺灣新竹地方
    法院檢察署檢察官於同日以89年度毒偵字第7300號不起訴處
    分。
三、甲○○仍不知悔改，於上開觀察勒戒執行完畢釋放後之5年
    內，基於施用第二級毒品安非他命之概括犯意，自93年5月
    間某日起至94年2月4日止，在新竹縣橫山鄉○○村○鄰○○
    路27號住處、途經新竹縣橫山鄉、竹東鎮之車上等處，以將
    安非他命置於吸食器內加熱吸食煙霧之方式，連續施用第二
    級毒品安非他命多次，平均2天施用1次。分別於(1)93年9 月
    17日下午5時許，在新竹縣尖石鄉○○村○○○道路旁，為
    警查獲；於(2)93年10月5日晚間8時40分許，在新竹縣橫山鄉
    力行村富貴火車站往砂石場道路旁，為警查獲，並扣得第二
    級毒品安非他命2包（共毛重5.3公克）；於(3)93年11月19
    日上午9時20分許，在臺灣新竹地方法院檢察署觀護人室採
    尿送驗而查獲；於(4)94年2月4日上午在新竹縣竹東鎮○○街
    385號前，為警查獲，並扣得第二級毒品安非他命4包（共毛
    重2.95公克）。
四、案經新竹縣警察局竹東分局、橫山分局及臺灣新竹地方法院
    檢察署觀護人室報請臺灣新竹地方法院檢察署檢察官偵查起
    訴；暨新竹縣警察局竹東分局報請臺灣新竹地方法院檢察署
    檢察官移送併案審理。
    理  由
甲、程序部分
    本件被告甲○○所犯施用毒品罪，係非死刑、無期徒刑、最
    輕本刑為3年以上有期徒刑之罪，被告於本院準備程序進行
    中，就被訴事實為有罪之陳述，經本院合議庭認合於刑事訴
    訟法第273條之1第1項之規定，裁定進行簡式審判程序，合
    先敘明。
乙、實體部分
一、訊據被告甲○○對於事實三所載之犯罪事實，於本院準備程
    序、審理程序均坦承不諱，而被告於(1)93年9月17日為警查
    獲後所採集之尿液（代號為：70），經送昭信科技顧問股份
    有限公司檢驗結果，呈安非他命之陽性反應，此有真實姓名
    代號對照表、昭信科技顧問股份有限公司於93年10月22 日
    出具之濫用藥物陽性檢體檢驗報告附卷可稽（見毒偵字第
    1559號偵查卷第10、11頁）；於(2)93年10月5日為警查獲所
    採集之尿液（代號為：26），經送昭信科技顧問股份有限公
    司檢驗結果，呈安非他命之陽性反應，此有真實姓名代號對
    照表、昭信科技顧問股份有限公司於93年11月8日出具之濫
    用藥物陽性檢體檢驗報告附卷可稽（見毒偵字第1149號偵查
    卷第49、50頁）；於(3)93年11月19日為臺灣新竹地方法院檢
    察署觀護人所採集之尿液，經送臺灣檢驗科技股份有限公司
    檢驗結果，呈安非他命之陽性反應，此有該公司於93年12月
    1日出具之濫用藥物尿液檢驗報告附卷可稽（見毒偵字第
    1527號偵查卷第4頁反面）；於(4)94年2月4日為警查獲所採
    集之尿液（代號為：18），經送臺灣尖端先進生技醫藥股份
    有限公司檢驗結果，呈安非他命之陽性反應，此有真實姓名
    代號對照表、臺灣尖端先進生技醫藥股份有限公司於94年2
    月22日出具之濫用藥物檢驗報告附卷可稽（見本院卷）。此
    外，復有查獲照片8幀在卷足參（見毒偵字第1559號偵查卷
    第12至16頁），及第二級毒品安非他命2包（共毛重5.3公克
    ）、第二級毒品安非他命4包（共毛重2.95公克）扣案可資
    佐證，是認被告上開自白內容應與事實相符，從而，被告施
    用第二級毒品安非他命犯行，應堪予認定。
二、又被告於89年間因施用毒品案件，經本院以89年度毒聲字第
    2264號裁定送觀察、勒戒後，認無繼續施用毒品傾向，其於
    89年12月8日執行觀察勒戒完畢而釋放，並由臺灣新竹地方
    法院檢察署檢察官於同日以89年度毒偵字第7300號不起訴處
    分等情，有臺灣高等法院被告全國前案紀錄表、在監
    料表在卷足按，是被告於觀察勒戒執行完畢而釋放後之5年
    內，再犯本案施用毒品犯行，自應依法予以論罪科刑。
三、核被告甲○○所為，係犯毒品危害防制條例第10條第2項之
    施用第二級毒品罪。其施用第二級毒品安非他命前之持有第
    二級毒品安非他命之低度行為，為施用第二級毒品安非他命
    之高度行為所吸收，不另論罪。被告先後多次施用安非他命
    行為，時間緊接，所犯之罪名及基本犯罪構成要件均相同，
    顯係基於概括犯意反覆為之，為連續犯，應依刑法第56條之
    規定，論以連續施用第二級毒品罪，並加重其刑。公訴意旨
    雖僅就被告於93年9月17日18時45分許、93年10月4日12時20
    分許、93年11月19日9時20分許回溯前96小時內之某時，施
    用第二級毒品安非他命部分提起公訴，而被告所為本院論科
    之其他施用第二級毒品安非他命之犯行雖未據公訴人提起公
    訴，惟被告此部分行為，與經提起公訴之部分，有連續犯之
    裁判上一罪之關係，已如前述，本院自應併予審酌，附此敘
    明。被告前於於84年間因違反麻醉藥品管理條例等案件，經
    臺灣桃園地方法院以84年度訴字第1906號判處應執行有期徒
    刑1年6月，嗣經臺灣高等法院於85年9月18日以85年度上訴
    字第3654號駁回上訴確定；又於85年間因竊盜案件，經臺
    灣桃園地方法院於86年5月5日以85年度易字第4927號判處有
    期徒刑8月確定。上開、案件，嗣經臺灣桃園地方法院
    於86年8月7日以86年度聲字第1519號裁定應執行有期徒刑2
    年4月確定，其自85年12月2日起入監執行，應執行至88年3
    月8日止。再於85年間因違反麻醉藥品管理條例案件，其
    中所犯吸食安非他命罪部分，經臺灣桃園地方法院於86年10
    月16日以85年度訴字第1192號判處有期徒刑10月確定，其自
    88年3月9日接續上開、案件之執行，嗣於88年6月30日
    因縮短刑期假釋出監，迄至88年10月18日因假釋未經撤銷視
    為執行完畢等情有臺灣高等法院被告前案紀錄表、臺灣新竹
    地方法院檢察署刑案資料查註紀錄表附卷可佐，被告前受有
    期徒刑之執行完畢後，其於5年以內再犯本件有期徒刑以上
    之罪，為累犯，應依刑法第47條之規定，遞加重其刑。爰審
    酌被告無視法令之禁止，前已因多次施用毒品案件，經法院
    為觀察勒戒後，竟仍再度施用足以導致精神障礙及生命危險
    之成癮性毒品，顯無悔改之意，兼以施用毒品所生危害以自
    戕健康為主，及其施用期間長短，暨犯後坦承犯行等一切情
    狀，量處如主文所示之刑。
四、扣案之安非他命2包（共毛重5.3公克）、安非他命4包（共
    毛重2.95公克），核屬毒品危害防制條例所定之第二級毒品
    ，且因外包裝袋已無從與毒品析離，均應依毒品危害防制條
    例第18條第1項前段之規定，併予宣告沒收銷燬。
五、據上論斷，應依刑事訴訟法第273條之1第1項、第299條第1
    項前段，毒品危害防制條例第10條第2項、第18條第1項前段
    ，刑法第11條、第56條、第47條，判決如主文。
本案經檢察官許麗美到庭執行。
中　　華　　民　　國　　94　　年　　3 　　月　　25　　日
                  刑事第一庭法    官  黃  美  文
以上正本證明與原本無異。
如不服本判決，應於判決送達後10日內向本院提出上訴狀 (應附
繕本)，上訴於臺灣高等法院。
中　　華　　民　　國　　94　　年　　3 　　月　　25　　日
                            書 記 官  陳  秀  子
附錄論罪科刑法條：
毒品危害防制條例第10條第2項：
施用第二級毒品者，處三年以下有期徒刑。
